【裁判字號】    90,毒抗,171
【裁判日期】    900703
【裁判案由】    聲請觀察勒戒
【裁判全文】
臺灣高等法院高雄分院刑事裁定    九十年度毒抗字第一七一號
      抗  告  人
      即  被  告  甲○○
右抗告人違反毒品危害防制條例，經檢察官聲請觀察勒戒案件，不服臺灣高雄地方法
院九十年度毒聲字第三０三四號中華民國九十年五月十五日裁定，提起抗告，本院裁
定如左：
      主      文
抗告駁回。
      理      由
一、本件抗告意旨略以：（一）緣抗告人即被告甲○○因罹患精神分裂症，曾至長庚
    醫院高雄醫學中心接受治療，並順便接受安非他命檢驗，八十九年八月一日及九
    十年一月十七日檢驗安非他命，均呈陰性反應，此有診斷證明書壹份足稽，堪認
    抗告人並未施用安非他命。詎警方為求績效，竟於抗告人之尿液上動手腳，致有
    不實檢驗結果。（二）且抗告人罹有嚴重之精神分裂症，有幻聽、被害妄想、關
    係妄想與思考邏輯障礙，並已達急性住院程度，抗告人復於九十年五月五日曾上
    吊自殺獲救，其目前並已進入長庚醫院急性病房住院，此有診斷證明書一紙可稽
    ，抗告人亦不宜接受觀察、勒戒。為此，依法提起抗告，請求將原裁定撤銷，更
    為適法之裁定云云。
二、本件原裁定略以：被告前因施用毒品案件，經觀察、勒戒後，認無繼續施用毒品
    之傾向，業經臺灣高雄地方法院檢察署於民國八十八年二月二十五日以八十八年
    度偵字第四四七八號為不起訴處分確定。惟被告復於八十九年十二月一日十一時
    五分許回溯二十四小時內，在某處施用第二級毒品安非他命，為警於同年十二月
    一日十一時許，經警通知被告至警察局採集尿液送驗後，呈安非他命陽性反應而
    查獲之事實，雖為被告所否認，惟有長榮管理學院尿液檢驗陽性報告檢驗結果單
    一份附卷可稽，復有不起訴處分書及刑案資料查註紀錄表在卷可參。被告於五年
    內再犯毒品危害防制條例第十條第二項之施用第二級毒品罪。業經檢察官聲請送
    觀察、勒戒，因認檢察官之聲請為正當，爰依毒品危害防制條例第二十條第三項
    前段及觀察勒戒處分執行條例第三條第一項規定，裁定將被告送勒戒處所觀察、
    勒戒云云。
三、經查：抗告人否認上開施用第二級毒品犯行，辯稱其於八十九年八月一日及九十
    年一月十七日檢驗安非他命，均呈陰性反應；且該陽性反應係因警方為求績效，
    於抗告人之尿液上動手腳，以致尿液檢驗結果呈現不實之陽性反應云云。惟查，
    由臺灣高雄地方法院檢察署委託長榮管理學院所為對被告之尿液檢測，係採酵素
    免疫分析法EIA及氣相層析質譜儀GC/MS法二種檢驗方法加以篩檢並確認，均呈現
    甲基安非他命陽性反應之事實（詳見偵查卷第四頁）；而以此雙重檢驗方法作藥
    物及其代謝產物之定性及定量分析，當無偽陽性反應，其檢驗結果自屬可採，此
    有臺灣高雄地方法院檢察署委託長榮管理學院檢驗並出具之尿液檢驗報告書附卷
    可稽。次查，抗告人於警訊筆錄中稱其有長期服用長庚醫院精神疾病之藥物約一
    年等語（詳見警卷第一頁）；然經高雄地方法院檢察署將抗告人所服用之長庚醫
    院所開立精神疾病藥物，送交高雄醫學大學附設中和紀念醫院化驗結果，確認該
    藥物並非法定毒品，此有高雄醫學大學附設中和紀念醫院檢驗結果報告單壹紙附
    於偵查卷可稽，足見抗告人所言，顯係卸責之詞，不足為採。復據行政院衛生署
    於七十九年十月九日以七九、十、九衛署藥字第九○四一四二號公告將「安非他
    命」列入麻醉藥品管理條例第二條第四款所定「化學合成麻醉藥品」管理，並禁
    止非法持有及施打、吸用，因此醫師開立之處方不可能含有安非他命之成分，益
    徵抗告人確實曾於八十九年十二月一日十一時五分許起回溯二十四小時內，在某
    處施用第二級毒品安非他命無訛。至抗告人因上吊自殺獲救，其目前在長庚醫院
    急性病房住院，然此僅係何時執行觀察、勒戒之權宜問題，不得因此而解免送勒
    戒處所觀察、勒戒。是以，原審根據所採抗告人尿液之檢驗報告書，依檢察官聲
    請，並依毒品危害防制條例第二十條第三項前段及觀察勒戒處分執行條例第三條
    第一項規定，據以裁定將被告甲○○送勒戒處所觀察、勒戒，於法有據，核無不
    合。抗告人徒以上開事由，指摘原裁定不當，顯不足採，抗告人之抗告，為無理
    由，應予駁回。
四、據上論斷，應依刑事訴訟法第四百十二條，裁定如主文。
中    華    民    國      九十      年       七       月     三   日
                              臺灣高等法院高雄分院刑事第七庭
                                  審判長法官  王光照
                                        法官  黃仁松
                                        法官  黃壽燕
右正本證明與原本無異。
不得再抗告。
                                      書記官  蘇恒仁
中    華    民    國      九十      年       七       月     四   日
                                                                  Ｄ


司法院資訊處製作；財團法人民間司法改革基金會備份。
